臺灣板橋地方法院刑事判決　　　　　　　94年度易字第1304號
公　訴　人　臺灣板橋地方法院檢察署檢察官
被　　　告　乙○○
上列被告因竊盜案件，經檢察官提起公訴（九十四年度偵字第一
四五五四號），及移送併案審理（九十四年度偵字第一七四二六
號），本院於準備程序進行中，被告就被訴事實為有罪之陳述，
經告知被告簡式審判程序之旨，並聽取當事人之意見後，合議庭
裁定由受命法官獨任進行簡式審判程序，判決如下：
    主  文
乙○○連續攜帶兇器竊盜，累犯，處有期徒刑壹年。扣案之鐵尺
壹支、螺絲起子貳把、鑰匙壹支均沒收。
    事  實
一、乙○○前因竊盜案，經本院八十九年度易字第一七二號判決
    處有期徒刑八月確定，於民國九十年三月八日縮短刑期執畢
    出監；又因竊盜案，經本院九十二年度簡字第三一一一號判
    決處有期徒刑三月，於九十三年一月八日易科罰金執行完畢
    （以上於本案均構成累犯）；再因竊盜案，經本院於九十四
    年六月二十八日以九十四年度簡字第二八五三號判決處有期
    徒刑四月，如易科罰金以三百元折算一日，該判決於同年七
    月十三日送達臺灣板橋地方法院檢察署檢察官而對外生效，
    同年七月二十二日因被告乙○○住居所在不明而向其戶籍地
    為公示送達，嗣兩造均未上訴而告確定，尚未執行。詎其仍
    不知悔改，復基於意圖為自己不法所有之概括犯意，先於九
    十四年八月二十六日上午六時十分許，在臺北縣三峽鎮○○
    街與復興路口，見葉建朗所有停放於該處之車牌號碼ＥＰ－
    八六五三號自用小客車車門未鎖，即徒手開啟車門並侵入車
    內，竊得葉建朗所有之手提包、黑色背包各一個（內有Orbi
    ter 皮鞋一雙、身分證、普通小型車駕駛執照、重型機車駕
    駛執照、健保卡、廚師證、技術士證、餐飲業職業工會會員
    證、車牌號碼ＥＰ－八六五三號自用小客車行車執照各一張
    ）；復於同日上午六時三十分許，在臺北縣樹林市○○路○
    段一一七號前，亦趁甲○○所有停放於該處之車牌號碼ＫＣ
    －六五一八號自用小客車鑰匙疏未拔下之際，竊取該車，得
    手後旋駕該車逃離現場。於同日上午六時三十二分許，乙○○駕駛ＫＣ－六五一八號車行經樹林市○○街○段十二號前
    ，不慎撞及路邊圍牆，乙○○隨即下車，並承前意圖為自己
    不法所有之概括犯意，於同日上午七時許，在西圳街二段四
    十二號前，持其所有之鐵尺一支，破壞停放於該處蕭妙朱所
    有平常由戊○○使用之車牌號碼ＪＷ－七五九一號自用小客
    車門鎖，進入車內竊取汽車音響喇叭一個得手；又於同日上
    午七時十分許，在同市○○街○段三十四之一號前，仍持前
    開鐵尺，著手破壞丁○○所有停放於該處之車牌號碼七二三
    －ＬＸ號營業小客車門鎖以入內行竊車上財物時，因觸動警
    報器，乙○○驚惶逃逸而未得手。嗣隨即為丁○○發覺有異
    而報警查獲，並扣得葉建朗所有之上開手提包、黑色背包各
    一個（內有Orbiter 皮鞋一雙、身分證、普通小型車駕駛執
    照、重型機車駕駛執照、健保卡、廚師證、技術士證、餐飲
    業職業工會會員證、車牌號碼ＥＰ－八六五三號自用小客車
    行車執照各一張）、車牌號碼ＪＷ－七五九一號車自用小客
    車車內音響喇叭一個及乙○○所有供上開竊盜所用鐵尺一支
    。乙○○復承前意圖為自己不法所有之概括犯意，於九十四
    年十月八日晚間某時，在臺北縣三重市重新橋下停車場內，
    持自備鑰匙一支及客觀上可供作為兇器使用之一字型螺絲起
    子二支，破壞丙○○所有停放於該處之車牌號碼ＡＣ－八一
    七一號自用小客車門鎖，竊得該車供己代步之用。嗣於同月
    十日晚間五時許，因駕駛該車與他人在臺北縣五股鄉○○路
    ○段三十七號對面發生碰撞，經警到場處理而查獲上情，並
    扣得乙○○所有供前開竊盜所用之螺絲起子二把及鑰匙一支
    。
二、案經臺北縣政府警察局樹林分局移送臺灣板橋地方法院檢察
    署檢察官偵查起訴及移送併辦。
    理  由
一、訊據被告乙○○對於上揭事實，均坦承不諱，核與被害人葉
    建朗、甲○○、戊○○、丁○○、丙○○所指訴之自小客車
    或車上財物遭竊之情節相符，並有葉建朗、甲○○、戊○○
    、丙○○出具之贓物認領保管單各一紙、現場照片二十張在
    卷可參，復有鐵尺一把、一字型螺絲起子二支、機車鑰匙一
    支扣案可佐，足認被告前揭自白與事實相符，堪予採信。綜
    上所述，本案事證明確，被告犯行均洵堪認定，應依法論罪
    科刑。
二、查螺絲起子為足以殺傷人生命、身體之器械，顯為具有危險
    性之兇器，最高法院七十九年臺上字第五二五三號著有判例
    可資參照。核被告所為上開竊盜犯行，分別係犯刑法第三百
    二十條第一項普通竊盜既遂罪、同條第三項普通竊盜未遂罪
    、同法第三百二十一條第一項第三款攜帶兇器竊盜既遂罪。
    被告先後五次竊盜行為，時間緊接，所犯係構成要件相同之
    罪，顯係基於概括犯意反覆為之，為連續犯，應依刑法第五
    十六條規定論以較重之攜帶兇器竊盜既遂一罪，並加重其刑
    。又被告前因竊盜案，經本院八十九年度易字第一七二號判
    決處有期徒刑八月確定，於九十年三月八日縮短刑期執畢出
    監；又因竊盜案，經本院九十二年度簡字第三一一一號判決
    處有期徒刑三月，於九十三年一月八日易科罰金執行完畢等
    情，有臺灣高等法院被告前案紀錄表一份附卷可稽。其於受
    有期徒刑執行完畢後五年內，再犯有期徒刑以上之本罪，應
    依刑法第四十七條累犯之規定加重其刑，並遞加之。爰審酌
    被告曾有多次竊盜、侵占前科，正值年輕力壯，竟不思以正
    常管道賺取金錢，反屢犯竊盜罪行，惡性非輕，兼衡其犯罪
    動機、目的、手段、所竊財物價值及犯罪後坦承犯行之態度
    等一切情狀，量處如主文所示之刑。扣案之鐵尺一把、螺絲
    起子二支、機車鑰匙一支，均係被告所有供犯罪所用之物，
    業據被告供承在卷，爰依刑法第三十八條第一項第二款之規
    定宣告沒收。
三、公訴意旨雖未敘及被告持自備鑰匙一支及客觀上可供作為兇
    器使用之一字型螺絲起子二支，破壞丙○○所有停放於該處
    之車牌號碼AC-八一七一號自用小客車門鎖，竊得該車供己
    代步使用之犯罪事實，然該部分事實與公訴人提起公訴之犯
    罪事實既具連續犯之裁判上一罪關係，應為起訴效力所及，
    且經檢察官移送併案審理（臺灣板橋地方法院檢察署九十四
    年度偵字第一七四二六號），本院自應併予審究，附此敘明
    。
四、又被告前因竊盜犯行，經本院於九十四年六月二十八日以九
    十四年度簡字第二八五三號判決處有期徒刑四月，如易科罰
    金以三百元折算一日確定，尚未執行等情，有臺灣高等法院
    被告前案紀錄表在卷可憑。而按若第一審之判決，因未經言
    詞辯論，而未宣示及對外公告，嗣該判決送達後，因未上訴
    而確定，該判決因未經宣示及公告，應以其正本最先送達於
    當事人之時，對外發生效力，而以之為該判決確定既判力範
    圍之時點（最高法院九十年度台非字第二四三號判決參照）
    。本件被告前開竊盜案件，由臺灣板橋地方法院檢察署檢察
    官以九十四年度偵字第九○七七號聲請簡易判決處刑，經本
    院於九十四年六月二十八日以九十四年度簡字第二八五三號
    判決處有期徒刑四月，如易科罰金以三百元折算一日，該判
    決於同年七月十三日送達臺灣板橋地方法院檢察署檢察官而
    對外生效，同年七月二十二日因被告乙○○住居所在不明而
    向其戶籍地為公示送達，嗣兩造均未上訴而告確定等情，業
    據本院依職權調閱該九十四年度簡字第二八五三號卷核閱屬
    實無訛，並影印該送達證書及公示送達函件附卷可憑。被告
    復自九十四年八月二十六日起再犯本案上開竊盜犯行，已非
    九十四年度簡字第二八五三號判決既判力效力之所及，本院
    自得予以審究，亦此敘明。
據上論斷，應依刑事訴訟法第二百七十三條之一第一項、第二百
九十九條第一項前段，刑法第五十六條、第三百二十一條第一項
第三款、第四十七條、第三十八條第一項第二款，判決如主文。
本案經檢察官陳鴻濤到庭執行職務。
中　　華　　民　　國　　 94 　年　　12  　月　　7   　日
             　   刑事第七庭法   官　李君豪
上列正本證明與原本無異。
如不服本判決，應於判決送達後十日內向本院提出上訴狀（應附
繕本），上訴於臺灣高等法院。
                            書記官   蕭汝芳
中　　華　　民　　國　　94　　年　　12　　月　　7 　　日
附錄本案論罪科刑法條全文：
刑法第三百二十條
意圖為自己或第三人不法之所有，而竊取他人之動產者，為竊盜
罪，處五年以下有期徒刑、拘役或五百元以下罰金。
意圖為自己或第三人不法之利益，而竊佔他人之不動產者，依前
項之規定處斷。
前二項之未遂犯罰之。
刑法第三百二十一條
犯竊盜罪而有左列情形之一者，處六月以上、五年以下有期徒刑
：
一　於夜間侵入住宅或有人居住之建築物、船艦或隱匿其內而犯
之者。
二　毀越門扇、牆垣或其他安全設備而犯之者。
三  攜帶兇器而犯之者。
四　結夥三人以上而犯之者。
五　乘火災、水災或其他災害之際而犯之者。
六　在車站或埠頭而犯之者。
前項之未遂犯罰之。
